---
title: "MEDIDAS DE TENDENCIA CENTRAL_SEMANA 10"
format: html
editor: visual
---

## Introducción

En este documento QUARTO se realiza un análisis univariado utilizando la base de datos **covid_19_diabetes.csv**. El objetivo principal es describir el comportamiento de la variable **Edad**, la cual se extrae del conjunto de datos cargado en RStudio.

Para ello, se emplean diferentes técnicas estadísticas básicas. En primer lugar, se construye una tabla de frecuencias utilizando la función `fdt()` del paquete **fdth**, lo que permite observar la distribución de la edad en intervalos. Luego, se generan representaciones gráficas mediante histogramas, útiles para visualizar la forma y dispersión de los datos.

Posteriormente, se calculan las principales medidas estadísticas de resumen: **media**, **mediana** y **moda**, con el fin de identificar tendencias centrales y describir el valor típico de la variable. Todo el procedimiento se lleva a cabo de manera reproducible mediante código en RStudio, lo que permite documentar y comprender paso a paso el análisis realizado para la variable Edad.

## Guía

**PASO 1** #INSTALACIÓN DE PAQUETES

```{r}
#INSTALACIÓN DE PAQUETES
install.packages("fdth")
library(fdth)
```

```{r}
install.packages("readr")
library(readr)
```

**PASO 2** #CARGANDO ARCHIVOS

```{r}
#CARGANDO ARCHIVOS
covid_19_diabetes <- read_csv("C:/Users/PC-01/Downloads/covid_19_diabetes.csv")

data<- data.frame(covid_19_diabetes)
data

apertura<- data$Edad
head(apertura)
```

**PASO 3** #CREANDO TABLA

```{r}
#CREANDO TABLA
tabla<- fdt(apertura)
tabla
```

**PASO 4** #CREANDO GRÁFICOS

```{r}
#CREANDO GRÁFICOS
hist(apertura)
hist(apertura,col = "blue")
```

**PASO 5** #CALCULAMOS MEDIA ARITMETICA

```{r}
#CALCULAMOS MEDIA ARITMETICA
prom<- mean(apertura)
prom
```

**PASO 6** #CALCULAMOS MEDIANA

```{r}
#CALCULAMOS MEDIANA
mediana<- median(apertura)
mediana
```

**PASO 7** #CALCULAMOS MODA

```{r}
#CALCULAMOS MODA
moda <- function(x) {
  ux <- unique(x)
  ux[which.max(tabulate(match(x, ux)))]
}
moda_valor <- moda(apertura)
moda_valor
```

**FINALIZADO**
