---
title: "/SEMANA-12"
author: "CORDOVA MORON CAMILA"
format: html
editor: visual
---

## PROYECTO FINAL - SEMANA 12

**– Medidas de Asociación en RStudio (Covarianza, Correlación y Gráfico de Dispersión)**

En esta semana se estudian las medidas de asociación, que permiten identificar si dos variables están relacionadas y en qué grado. Con estas herramientas es posible analizar patrones entre variables numéricas, como si la edad influye en el IMC, si el peso se relaciona con la presión arterial, o si más horas de estudio mejoran una nota.

**PASO 1** : Primero cargamos la base de datos que utilizaremos para calcular las medidas de tendencia central

```{r}
#INPORTANDO LA BASE DE DATOS 
data <- read_csv("C:/Users/NANCY/Downloads/covid_19_diabetes (1).csv")


```

**PASO 2** #MEDIDAS DE DISPERSION

```{r}
#MEDIDAS DE DISPERSION
#VARIANZA
var(data$severidad,na.rm = TRUE)

```

**PASO 3** #MEDIDA ESTANDAR

```{r}
#DESVIACION STANDAR 
sd(data$severidad,na.rm = TRUE)
```

**PASO 4** #RANGO

```{r}
#RANGO
range(data$severidad,na.rm = TRUE)
```

**PASO 5** #RANGO INTERCUARTILICO

```{r}
#RANGO INTERCUARTILICO
IQR(data$severidad, na.rm = TRUE)
```

**PASO 6** #CUARTIL

```{r}
#CUARTIL 
quantile(data$severidad)


```

**PASO 7** #VER LAS PRIMERAS 6 FILAS

```{r}
#VER LAS PRIMERAS FILAS 
head(data)
```

**PASO 8** #RESUMEN DE DATOS

```{r}
#RESUMEN 
summary(data$severidad)
```
