---
title: "LIMPIAR DATA_SEMANA 6"
format: html
editor: visual
---

## Introducción

En este documento QUARTO se muestra el proceso inicial de trabajo con una base de datos en RStudio. El análisis comienza con la carga del archivo **s14_glucosa_circun.csv**, utilizando la función `read_csv()` para importar la información al entorno de trabajo.

Posteriormente, se realiza una limpieza básica de la base, eliminando las filas que contienen valores faltantes en la variable **imc**. Este paso es fundamental para asegurar que los datos estén completos y puedan ser utilizados sin inconvenientes en los análisis posteriores.

El propósito de esta sección es simplemente preparar la base de datos, garantizando que el conjunto de datos esté listo para continuar con el procesamiento y análisis estadístico que se desarrollará después.

### Guía

**PASO 1** #CARGANDO DATA A UTILIZAR

```{r}
#CARGANDO DATA A UTILIZAR
data<- read_csv("C:/Users/PC-01/Downloads/s14_glucosa_circun.csv")
```

**PASO 2** #LIMPIAR DATA DE UNA COLUMNA QUE CONTENGA FILAS CON NA

```{r}
#LIMPIAR DATA DE UNA COLUMNA QUE CONTENGA FILAS CON NA
data_limpia<-data[!is.na(data$imc),]
```
